【裁判字號】    95,交訴,18
【裁判日期】    950510
【裁判案由】    交通肇事逃逸
【裁判全文】
臺灣基隆地方法院刑事判決              95年度交訴字第18號
公  訴  人  臺灣基隆地方法院檢察署檢察官
被      告  丙○○
上列被告因交通肇事逃逸案件，經檢察官提起公訴（95年度偵字
第1392號），被告於準備程序進行中，就被訴事實為有罪之陳述
，經受命法官告知其簡式審判程序之旨，並聽取公訴人及被告之
意見後，經本院合議庭裁定由受命法官獨任進行簡式審判程序，
判決如下：
    主  文
丙○○駕駛動力交通工具肇事，致人傷害而逃逸，處有期徒刑陸
月，如易科罰金，以佰元折算壹日。
    事實及理由
一、本件犯罪事實、證據及應適用之法條，除補充被告於本院準
    備程序及審理時之自白為證據外，餘均引用附件檢察官起訴
    書之記載。
二、核被告所為，係犯刑法第185條之4之駕駛動力交通工具肇事
    致人受傷而逃逸罪。爰審酌被告於駕車肇事後，本因停留現
    場處理，竟未停留處理而予以逃逸，其所為致被害人之生命
    、身體法益於不顧，惟酌以被害人所受傷害，暨被告認罪並
    過失傷害部分已與被害人達成和解，未據被害人提出告訴等
    一切情狀，從輕量處如主文所示之刑，並諭知易科罰金之折
    算標準。
據上論斷，應依刑事訴訟法第273條第之1第1項、第299條第1項
前段，刑法第185條之4、第41條第1項前段，罰金罰鍰提高標準
條例第2條，判決如主文。
本案經檢察官甲○○到庭執行職務。
中    華    民    國    95    年    5    月    10    日
                  刑事第三庭法    官  齊潔
以上正本證明與原本無異。
對於本件判決如有不服，應於收受送達後10日內，向本院提出上
訴書狀，上訴於臺灣高等法院，並按他造當事人之人數附具繕本
。
中    華    民    國    95    年    5    月    10    日
                            書 記 官  潘端典
附件：
臺灣基隆地方法院檢察署檢察官起訴書
                                      95年度偵字第1392號
    被      告  丙○○  男  44歲（民國○○年○月○○日生）
                        住基隆市○○區○○路49之3號
                        身分證統一編號：Ｚ000000000號
上列被告因公共危險案件，已經偵查終結，認應該提起公訴，茲
將犯罪事實及證據並所犯法條分敘如下：
     犯罪事實
一、丙○○於民國94年12月30日上午10時30分許，騎乘車號CY2-
    413號重機車從孝三路其所經營之豆漿店欲返回家中，行經
    基隆市○○區○○街13巷13號前約50公尺處，即見行人乙○○○持柺杖扶著路邊自小客車行走在路上，應注意與乙○○○保持安全距離，依當時之情況亦無不能注意之情事，竟疏
    未注意，因而於基隆市○○區○○街13巷13號前，不慎撞及
    乙○○○，致其摔倒在地，受有背部挫傷、疑似腰椎骨折之
    傷害（過失傷害部分，乙○○○與丙○○成立和解，未據告
    訴），丙○○明知其騎乘機車肇事致人於傷，竟未停車查看
    乙○○○傷勢，對之施以必要之救助，仍騎乘機車離去，嗣
    因乙○○○之媳丁○○於基隆市○○區○○街13巷11號2樓
    住處聽聞乙○○○之哀叫聲，往路上探頭察看，始知上情。
二、案經基隆市警察局第一分局報告偵辦。
     證據並所犯法條
一、訊據被告丙○○坦承於94年12月30日上午10時30分許，騎乘
    車號CY2- 413號重機車從孝三路其所經營之豆漿店欲返回家
    中，行經基隆市○○區○○街13巷13號約50公尺處，即見行
    人乙○○○持柺杖扶著路邊自小客車行走在路上，駕車經過
    乙○○○身旁時擦撞到乙○○○等情不諱，惟矢口否認涉有
    何肇事逃逸之犯行，辯稱：乙○○○不良於行，伊是擦撞到
    乙○○○拿的輔具（柺杖），乙○○○倒地，伊以為沒有事
    ，所以就騎機車走了，伊沒有聽到乙○○○媳婦叫伊云云。
    經查，被告上開犯行，業據證人乙○○○、證人丁○○證述
    綦詳，且有道路交通事故調查報告表、基隆市○○○道路交
    通事故談話紀錄表各1份、現場相片1幀附卷可稽，被告既知
    乙○○○乃不良於行之人，持柺杖在路旁行走，又知其騎乘
    機車撞及乙○○○之柺杖，當可預見乙○○○會因此而摔倒
    受傷，況且，乙○○○摔倒後有哀叫「唉喲喂」，事發當時
    人在基隆市○○區○○街13巷11號2樓屋內之丁○○尚能聽
    聞該聲，被告撞擊乙○○○後，與乙○○○距離更近，實無
    可能未聞其聲，是被告上開所辯不足採信，其犯嫌堪以認定
    。
二、核被告所為，係犯刑法第185條之4肇事逃逸罪嫌。
三、依刑事訴訟法第251條第1項提起公訴。
     此  致
臺灣基隆地方法院
中    華    民    國    95    年    4    月    10    日
                           檢  察  官  樊  家  妍
本件正本證明與原本無異
中    華    民    國    95    年    4     月    13    日
                           書  記  官  王  建  龍
所犯法條：
刑法第185條之4
駕駛動力交通工具肇事，致人死傷而逃逸者，處6月以上5年以下
有期徒刑。


司法院資訊處製作；財團法人民間司法改革基金會備份。
